【裁判字號】    90,訴,988
【裁判日期】    900731
【裁判案由】    毒品危害防制條例
【裁判全文】
臺灣高雄地方法院刑事判決                            九十年度訴字第九八八號
    公  訴  人  臺灣高雄地方法院檢察署檢察官
    被      告  甲○○
右列被告因違反毒品危害防制條例案件，經檢察官提起公訴（八十九年度毒偵字第六
八八五號、八十九年度毒偵字第七八八○號、八十九年度毒偵字第七三○二號、九十
年度毒偵字第五九二號），及移送併辦（九十年度毒偵字第一二一八號），本院判決
如左：
    主  文
甲○○連續施用第一級毒品，累犯，處有期徒刑捌月。附表編號一所示扣案物品沒收
銷燬；又連續施用第二級毒品，累犯，處有期徒刑伍月。附表編號三、五所示之扣案
物品沒收銷燬。應執行有期徒刑壹年。附表編號一、三、五所示之物均沒收銷燬。
    事  實
一、甲○○前於民國八十六年間，因麻醉藥品管理條例案件，經法院判處有期徒刑三
    月，嗣於八十七年六月十日，以易科罰金而繳清罰金之方式執行完畢。
二、甲○○前因施用毒品案件，經依台灣高雄地方法院（以下簡稱本院）八十九年度
    毒聲字第二一九○號裁定送觀察、勒戒後，認無繼續施用毒品之傾向，業經台灣
    高雄地方法院檢察署（以下簡稱高雄地檢署）檢察官於八十九年五月二十四日，
    以八十九年度偵字第一五四一號為不起訴處分確定。嗣甲○○於五年內，復各基
    於施用第一級毒品海洛因、第二級毒品安非他命之概括犯意，自八十九年十月間
    起至九十年三月間止，連續於附表所示之時間、地點，分別施用海洛因、安非他
    命均多次，各於附表所示之查獲時間、地點為警查獲，並扣得各該扣案物品。其
    嗣經本院依八十九年度毒聲字第九八七七號裁定送觀察、勒戒後，認有繼續施用
    毒品之傾向，再依本院九十年度毒聲字第二三二號裁定送勒戒處所施以強制戒
    治迄今。
三、案經高雄縣警察局岡山分局及旗山分局報告臺灣高雄地方法院檢察署檢察官偵查
    起訴及移送併辦。
    理  由
一、訊據被告固坦承有於附表所示之時、地連續施用安非他命之犯行，惟矢口否認有
    施用海洛因犯行，辯稱：附表編號一、五所示之查獲時間前，剛好我朋友當時都
    有在我旁邊施用海洛因，可能因此導致我驗尿結果有嗎啡反應云云。經查：
（一）被告五次為警查獲時所採之尿液經送驗後，就甲基安非他命均呈陽性反應，其
      中附表一、五兩次所採尿液，並同時就嗎啡項目亦呈陽性反應，此有驗尿報告
      五紙均在卷可憑。此外，各次扣案物品經送驗後，附表編號一所示之夾鏈袋一
      個呈嗎啡陽性反應，附表編號三所示之夾鏈袋一個、吸管二支及附表編號五所
      示之吸管二支，均有甲基安非他命反應，以上分別有高雄醫學大學附設中和紀
      念醫院之檢驗報告各一紙在卷可稽（本院卷）。
（二）被告雖辯稱均未施用海洛因云云，惟查，被告於附表編號一、五所示犯行遭查
      獲後之驗尿報告，就嗎啡均呈陽性反應，有高雄縣政府衛生局煙毒尿液檢驗成
      績書各一紙可憑，已如前述，而觀諸上開檢驗書，鑑定機關是採用「免疫學分
      析法」及「ＴＯＸＩ—ＬＡＢ方法」，均鑑定出有毒品海洛因（同時亦含甲基
      安非他命）反應，客觀上應無錯誤。且查，「若非共處於狹小、密閉之空間，
      並故意大量吸入該氣體，不致於尿液中代謝出煙毒反應」等情，業據法務部調
      查局八十二年十月一日（八二）陸（一）八二Ｏ九二七一二號函示明確。從而
      ，被告前開辯解自不足採信。
（三）再查，被告前因施用毒品案件，經依本院八十九年度毒聲字第二一九○號裁定
      送觀察、勒戒後，認無繼續施用毒品之傾向，業經高雄地檢署檢察官於八十九
      年五月二十四日，以八十九年度偵字第一五四一號為不起訴處分確定，其復因
      右揭施用毒品犯行，又經本院依八十九年度毒聲字第九八七七號裁定送觀察、
      勒戒後，認有繼續施用毒品之傾向，再依本院九十年度毒聲字第二三二號裁
      定送勒戒處所施以強制戒治迄今等情，為被告所供承不諱，且有前開不起訴處
      分書、本院裁定，及台灣高雄地方法院檢察署刑案資料查註紀錄表、本院被告
      院內索引卡紀錄表及台灣高等法院被告全國前案紀錄表各一紙在卷可憑。
綜上所述，本案事證已臻明確，被告之犯行堪以認定。
二、核被告所為，係犯毒品危害防制條例第十條第一項、第二項之施用第一級毒品罪
    與施用第二級毒品罪。其施用第一級、第二級毒品前之持有毒品行為，本應論以
    持有毒品罪，惟其持有毒品之行為均為其後施用毒品之行為所吸收，不另論罪。
    其所為多次施用第一、二級毒品之犯行，分別係時間緊接、方法相同，觸犯構成
    要件相同之罪，為連續犯，均應依法加重其刑。其所犯上開毒品危害防制條例第
    十條第一項、第二項兩罪之間，乃犯意各別，行為互異，應予分論併罰。公訴人
    於犯罪事實欄雖未敘及被告如附表編號五所示之犯行，惟查此部分與業經起訴之
    部分，有連續犯之裁判上一罪關係，已如前述，本院自得併予審究，附此敘明。
    又查，被告前於八十六年間，因麻醉藥品管理條例案件，經法院判處有期徒刑三
    月，嗣於八十七年六月十日，以易科罰金而繳清罰金之方式執行完畢，有台灣高
    雄地方法院檢察署刑案資料查註紀錄表及台灣高等法院被告全國前案紀錄表各一
    紙在卷可憑，其於有期徒刑執行完畢後五年內再犯本件有期徒刑以上之罪，為累
    犯，應依刑法第四十七條規定，遞加重其刑。爰審酌被告於前次施用毒品犯行經
    不起訴處分後，竟未生警悟、悔改之心，猶為本件犯行，顯見被告意志不堅，行
    為實不足取，然念及其犯罪後坦承部分犯行，所為係自我戕害行為，未損及他人
    等一切情狀，分別量處如主文所示之刑，並定其應執行之刑。再者，附表編號一
    所示之夾鏈袋一個，呈嗎啡陽性反應，附表編號三所示之夾鏈袋一個、吸管二支
    及附表編號五所示之吸管二支，均有甲基安非他命反應之情，已如前述，亦即扣
    案物品分別係含有第一級或第二級毒品之物，均應依毒品危害防制條例第十八條
    第一項前段規定，併予宣告沒收銷燬。至警方於附表編號五所示查獲時地，另扣
    得夾鏈袋一小包，經查，被告迭自警訊至偵審中，均堅決否認上開夾鏈袋係其用
    以施用毒品之物，辯稱：夾鏈袋是我女朋友張秋雯用來放首飾所用等語，且查，
    前開夾鏈袋經送驗後，均無毒品反應，有高雄醫學大學附設中和紀念醫院之檢驗
    報告一紙在卷可稽（本院卷），而查獲地點確係被告女友即張秋雯之住處一節，
    業據張秋雯於警訊中供承明確，張秋雯並供陳：扣案夾鏈袋係其放耳環所用之物
    等語（均參照其警訊筆錄），從而，應認上開夾鏈袋非被告所有供施用毒品之物
    ，此外，復查無毒品反應，自無庸併予宣告沒收，併此敘明。
據上論斷，應依刑事訴訟法第二百九十九條第一項前段，毒品危害防制條例第十條第
一項、第二項，第十八條第一項前段，刑法第十一條，第五十六條，第四十七條，第
五十一條第五款，判決如主文。
本案經檢察官王朝震到庭執行職務。
中      華      民      國    九十    年      七      月      三十一    日
                                  臺灣高雄地方法院刑事第六庭
                                      法  官  周  玉  群
右正本證明與原本無異。
如不服本判決，應於判決送達後十日內，向本院提出上訴狀。
                                      書記官  黃  英  彥
中      華      民      國    九十    年      七      月      三十一    日
附表：
┌─┬───────┬────┬────┬────┬──┬────────┐
│編│  犯罪時間    │查獲時間│犯罪地點│查獲地點│犯罪│  扣案物品      │
│號│              │        │        │        │行為│                │
├─┼───────┼────┼────┼────┼──┼────────┤
│一│八十九年十月九│八十九年│不詳    │高雄縣杉│施用│殘留海洛因之夾鏈│
│  │日下午三時許回│十月九日│        │林鄉月眉│海洛│袋一個          │
│  │溯二十四小時內│上午十一│        │橋旁空屋│因  │【扣押物清單編號│
│  │某時          │時二十分│        │        │    │：九十年院總管字│
│  │              │許      │        │        │    │第一二五Ｏ號】  │
│  ├───────┤        ├────┤        ├──┼────────┤
│  │同右          │    │高雄縣杉│        │施用│無              │
│  │              │        │林鄉山仙│        │安非│                │
│  │              │        │路一八Ｏ│        │他命│                │
│  │              │        │巷一Ｏ號│        │    │                │
├─┼───────┼────┼────┼────┼──┼────────┤
│二│八十九年十月二│同日上午│同右    │高雄縣旗│同右│無              │
│  │十八日下午三時│十一時許│        │山鎮中正│    │                │
│  │三十分許回溯二│        │        │路、日新│    │                │
│  │十四小時內某時│        │        │街口    │    │                │
├─┼───────┼────┼────┼────┼──┼────────┤
│三│八十九年十一月│同日中午│同右    │同上    │同右│(1)殘留安非他命之│
│  │二十六日下午四│十二時三│        │        │    │  夾鏈袋一個    │
│  │時四十三分許回│十分許  │        │        │    │(2)殘留安非他命之│
│  │溯二十四小時內│        │    │        │    │  吸管二支      │
│  │某時          │        │        │        │    │【扣押物清單編號│
│  │              │        │        │        │    │：八十九年院總管│
│  │              │        │        │        │    │字第一一七Ｏ號】│
├─┼───────┼────┼────┼────┼──┼────────┤
│四│八十九年十二月│同日下午│同右    │高雄縣旗│同右│無              │
│  │四日下午四時五│二時許  │        │山鎮旗甲│    │                │
│  │十五分許回溯二│        │        │路一段三│    │                │
│  │十四小時內某時│        │        │五三巷二│    │                │
│  │              │        │        │八弄一九│    │                │
│  │              │        │        │號      │    │                │
├─┼───────┼────┼────┼────┼──┼────────┤
│五│九十年三月八日│九十年三│不詳    │高雄縣杉│施用│無              │
│（│凌晨零時十分許│月七日晚│        │林鄉山仙│海洛│                │
│併│回溯二十四小時│間十時三│        │路一八Ｏ│因  │                │
│辦│內某時        │十分許  │        │巷一Ｏ號│    │                │
│）├───────┤        ├────┤        ├──┼────────┤
│  │九十年三月五日│        │高雄縣杉│        │施用│殘留安非他命之吸│
│  │某時          │        │林鄉山仙│        │安非│管二支          │
│  │              │        │路一八Ｏ│        │他命│【扣押物清單編號│
│  │              │        │巷一Ｏ號│        │    │：九十年院總管字│
│  │              │        │        │        │    │第一二五Ｏ號】  │
└─┴───────┴────┴────┴────┴──┴────────┘
附錄本案論罪科刑法條：
毒品危害防制條例第十條：
  施用第一級毒品者，處六月以上五年以下有期徒刑。
  施用第二級毒品者，處三年以下有期徒刑。


司法院資訊處製作；財團法人民間司法改革基金會備份。
